臺灣高等法院臺中分院刑事判決
111年度交上訴字第213號
上  訴  人  臺灣臺中地方檢察署檢察官
被      告  洪畯澤


選任辯護人  高肇成律師
            聶瑞瑩律師
上列上訴人因被告犯過失致死案件，不服臺灣臺中地方法院110
年度交訴字第111號中華民國110年11月16日第一審判決（起訴案
號：臺灣臺中地方檢察署110年度偵字第10224號），提起上訴，
本院判決如下：
    主  文
上訴駁回。
洪畯澤緩刑貳年，並應於民國111年4月28日前分別向何蔭、何進
男、何美子支付新臺幣參拾萬元、肆拾萬元、參拾萬元之損害賠
償金額。
    理  由
一、本案經本院審理結果，認第一審判決認事、用法及量刑均無
    不當，應予維持，並引用第一審判決書記載之犯罪事實、證
    據及理由（如附件）。
二、檢察官不服原審判決提起上訴，其上訴理由略以：經以與本
    案相同之被告自首且坦承犯行、肇事次因、未與告訴人和解
    等量刑審酌因素，搜尋司法院法學資料檢索系統近3年內之
    臺灣臺中地方法院判決，至少有高達9則之判決，量處較原
    審判決更重之刑，足認原審判決所量處之刑度，容有過輕之
    嫌，進而有違反公平原則之失當，難謂妥適，請求撤銷原判
    決，更為適當合法之判決等語。　　
三、經查：
  ㈠刑罰之量定，屬法院自由裁量之職權行使，應審酌刑法第57
    條所列各款事由及一切情狀，為酌量輕重之標準，並非漫無
    限制；量刑輕重係屬事實審法院得依職權自由裁量之事項，
    苟已斟酌刑法第57條各款所列情狀而未逾越法定刑度，不得
    遽指為違法。原審以被告洪畯澤罪證明確，依刑法第59條規
    定酌減其刑，審酌被告與科刑相關之一切情狀，對被告量處
    有期徒刑5月，如易科罰金，以新臺幣（下同）1千元折算1
    日，顯係本於被告之責任為基礎，並已具體斟酌刑法第57條
    所列情形而為量定，並未偏執一端，而有失之過輕之情事，
    原審之量刑並無裁量權明顯濫用之情事，難謂有不當之處。
　　且被告於本院審理時，業與被害人何見賢之家屬何蔭、何進
    男、何美子達成民事和解，同意支付30萬元、40萬元、30萬
    元之損害賠償，上開家屬3人亦表示不再追究被告之刑事責
    任，同意法院對被告從輕量刑等語，有本院111年度刑上移
    調字第36號調解筆錄附卷可參（見本院卷第115至116頁）。
    從而，檢察官提起上訴，請求從重量刑，核無理由，應予以
    駁回。
  ㈡又被告前未曾受有期徒刑以上刑之宣告，有其之臺灣高等法
    院被告前案紀錄表1份在卷可考（見本院卷第73頁），被告
    於警詢、偵查、原審及本院均坦承犯行，尚知悔悟，且已與
    被害人家屬3人達成和解，有如前述，該家屬3人亦同意法院
    給予被告緩刑，因認被告經此偵審程序之教訓，當知所警惕
　　，而無再犯之虞，故本院認所宣告之刑，以暫不執行為適當
　　，爰併宣告緩刑2年，以啟自新。另為保障被害人家屬之權
    益，同時依刑法第74條第2項第3款之規定，命被告向上開被
    害人家屬3人支付如本院111年度刑上移調字第36號調解筆錄
    所示之損害賠償，如被告未依該調解內容履行，檢察官得依
    職權或依被害人家屬之聲請，依刑法第75條之1第1項第4款
    之規定，向法院聲請撤銷緩刑，附此敘明。
據上論斷，應依刑事訴訟法第373條、第368條，刑法第74條第1
項第1款、第2項第3款，判決如主文。 
本案經檢察官蔡仲雍提起公訴，檢察官林岳賢提起上訴，檢察官
謝岳錦到庭執行職務。
中　　華　　民　　國　　111 　年　　3 　　月　　30　　日
           刑事第十一庭    審判長法　官   張  意  聰
                                 法　官   田  德  煙
                                 法　官   周  瑞  芬
以上正本證明與原本無異。
如不服本判決應於收受送達後20日內向本院提出上訴書狀，其未
敘述上訴理由者，並得於提起上訴後20日內向本院補提理由書（
均須按他造當事人之人數附繕本）「切勿逕送上級法院」。因疫
情而遲誤不變期間，得向法院聲請回復原狀。
                                 
　　　　　　　　　　　　　　　　 書記官   涂  村  宇
　　　　　　　　　　　　　　　　 
中　　華　　民　　國　　111 　年　　3 　　月　　30　　日
附件：
臺灣臺中地方法院刑事判決
110年度交訴字第111號
公  訴  人  臺灣臺中地方檢察署檢察官
被      告  洪畯澤　
　　　　　　　　　　
　　　　　　　　　　
選任辯護人  聶瑞瑩律師
            高肇成律師
上列被告因過失致死案件，經檢察官提起公訴（110年度偵字第
10224號），被告於本院準備程序進行中，就被訴事實為有罪之
陳述，經本院合議庭裁定由受命法官獨任行簡式審判程序，判決
如下：
    主    文
洪畯澤犯過失致人於死罪，處有期徒刑伍月，如易科罰金，以新
臺幣壹仟元折算壹日。
    犯罪事實及理由
一、犯罪事實：
    洪畯澤於民國110年3月3日7時48分許，駕駛車號000-0000號
    自用大貨車（裝載貨物超過核定總重量1.04公噸），自臺中
    市○○區○○路0段0000號停車場出口駛出，欲起駛右轉進入中
    山路3段，其原應注意起駛前應注意前後左右有無障礙或車
    輛行人，並應讓行進中之車輛行人優先通行，且依當時情形
    天候晴，日間自然光線，柏油路面乾燥、無缺陷、無障礙物
    ，視距良好，並無不能注意之情事，竟疏未注意及此，貿然
    起駛右轉，適有何見賢騎乘腳踏自行車，沿中山路3段南側
    路邊，亦疏未注意行駛之車道，應依標誌或標線之規定行駛
    ，於上開中央劃設分向島之同向四車道路段，由東往西方向
    逆向行駛路肩至上開停車場出口處（即洪畯澤所駕駛之上開
    自用大貨車車頭處），洪畯澤所駕駛之上開自用大貨車右前
    車頭因而撞碰何見賢之人車，致何見賢人車倒地，再遭上開
    自用大貨車右前輪、左後輪輾壓，何見賢因而受有輾壓創合
    併臟器外露、右骨盆部骨折、左腹股溝部伸展創、腰椎骨折
    、右大腿骨近端骨折、右足踝內側撕裂傷等傷害，當場傷重
    死亡。
二、證據名稱：
(一)被告洪畯澤於偵查中、本院準備程序及審理時之自白。
(二)告訴人即何見賢之子何進男於警詢之指訴。
(三)證人即目擊者劉鎔任於警詢、偵訊之證述。
(四)證人即被告所駕駛自用大貨車上人員徐旻志於警詢之證述。
(五)道路交通事故當事人酒精測定紀錄表、臺中市政府警察局道
    路交通事故肇事人自首情形紀錄表、鋒德地磅行地磅單、行
    車速度紀錄單、臺中市○○○○○○○○○○○○○000○○○○○○○路○○○○○○○
    號查詢汽車車籍、證號查詢汽車駕駛人資料、道路交通事故
    現場圖、臺中市政府警察局舉發違反道路交通管理事件通知
    單、道路交通事故照片、相驗筆錄、臺灣臺中地方檢察署相
    驗屍體證明書、道路交通事故調查報告表㈠㈡、臺灣臺中地方
    檢察署檢驗報告書、相驗照片、內政部警政署刑事警察局11
    0年3月19日刑紋字第1100027852號鑑定書、臺中市車輛事故
    鑑定委員會鑑定意見書。
三、論罪科刑：
(一)核被告所為，係犯刑法第276條之過失致人於死罪。又被告
    於本案事故發生後，於有偵查犯罪權限之機關或公務員尚未
    發覺其上開犯行前，親自電話報警，報明肇事地點，請警方
    前往現場，經警前往現場處理時在場，當場承認為肇事人，
    並接受裁判等情，有臺中市政府警察局道路交通事故肇事人
    自首情形紀錄表、臺中市政府警察局勤務指揮中心受理110
    報案紀錄單在卷可稽（見相卷第35、41、42頁），是被告係
    對於未發覺之犯罪自首，並接受裁判，爰依刑法第62條前段
    規定，減輕其刑。
(二)爰以行為人責任為基礎，審酌被告於上揭時間、地點行車，
    疏未注意起駛前，應注意前後左右有無障礙或車輛行人，並
    應讓行進中之車輛行人優先通行，適有被害人何見賢於同一
    時間、地點騎乘腳踏自行車，亦疏未注意依標誌或標線規定
    行駛，肇致本案車禍事故之發生及被害人死亡之結果，被告
    過失駕駛行為雖非如故意犯罪之惡性重大，惟其對本案車禍
    事故之發生既有前述過失，所為仍應予非難；惟審酌被告於
    自首後始終坦承犯行，且被告就本案車禍事故之發生為肇事
    次因，被害人則為肇事主因，並因與告訴人就前開肇事責任
    之認知有落差，致迄今猶未能與被害人家屬達成和解，而除
    強制險理賠外，未賠償被害人家屬所受損害；兼衡被告自陳
    為高中畢業學歷之教育程度，從事土木工程工作，案發時係
    從事駕駛該大貨車前往工地現場之業務，月收入大約新臺幣
    3萬5,000元，案發時年僅21歲，未婚，未育有子女，家庭經
    濟狀況勉持之生活狀況及並無其他前科之素行等一切情狀，
    量處如主文所示之刑，並諭知易科罰金之折算標準。辯護人
    雖請求為緩刑之宣告，惟本院審酌被告從事上開駕駛大貨車
    之工作，在道路交通安全上之風險性較高，尤其社會上類似
    之大貨車事故屢見不鮮，本應更加小心、謹慎，其本案雖為
    肇事次因，然仍導致被害人傷重不治死亡之結果，令被害人
    家屬承受驟失親人之痛苦，而生無法彌補之損害，是本院認
    為目前尚不宜予緩刑之宣告，附此敘明。
四、依刑事訴訟法第273條之1第1項、第299條第1項前段、第310
    條之2、第454條第1項，刑法第276條、第62條前段、第41條
    第1項前段，刑法施行法第1條之1第1項，判決如主文。
五、如不服本判決，得於本判決送達之日起20日內，以書狀敘述
    具體理由（須附繕本），向本院提出上訴。
本案經檢察官蔡仲雍提起公訴，檢察官林岳賢到庭執行職務。
中　　華　　民　　國　　110 　年　　11　　月　　16　　日
                   刑事第十二庭  法  官  何紹輔
以上正本證明與原本無異。
告訴人或被害人如不服判決，應備理由具狀向檢察官請求上訴，
上訴期間之計算，以檢察官收受判決正本之日起算。
　　                          　 書記官  林政佑
中　　華　　民　　國　　110 　年　　11　　月　　16　　日

【附錄本案論罪科刑法條】
中華民國刑法第276條
因過失致人於死者，處 5 年以下有期徒刑、拘役或 50 萬元以
下罰金。